【裁判字號】    90,竹簡,292
【裁判日期】    900621
【裁判案由】    給付票款
【裁判全文】
臺灣新竹地方法院民事判決  九十年度竹簡字第二九二號
    原      告  華南商業銀行股份有限公司
    法定代理人  丙○○
    訴訟代理人  甲○○
    被      告  林建進工業社即乙○○
    訴訟代理人  許淑玲
右當事人間請求給付票款事件，本院判決如左：
    主    文
被告應給付原告新臺幣貳拾貳萬伍仟伍佰壹拾柒元，及自民國九十年一月五日起至清
償之日止，按年息百分之六計算之利息。
訴訟費用由被告負擔。
本判決第一項得假執行。
    事實及理由
一、原告訴之聲明：如主文第一項所示。
二、事實摘要：
  （一）原告起訴主張其執有被告簽發，以上海商業儲蓄銀行新竹分行為付款人、發
        票日為民國九十年一月五日、票面金額新台幣（下同）二十二萬五千五百一
        十七元、票據號碼為ＳＣＡ0000000號之支票一紙（以下簡稱系爭支
        票），詎其於九十年一月五日向付款人為付款之提示，竟因存款不足而遭退
        票，為此，爰依票據之法律關係，訴請被告給付二十二萬五千五百一十七元
        ，及自九十年一月五日起至清償日止，按年息百分之六計算之利息。並提出
        支票及退票理由單各乙紙為證。
  （二）被告則以對系爭支票之真正不爭執，惟系爭支票乃因支票上所載之受款人綠
        大地國際企業有限公司向其延付貨款而開立，事後該公司尚未給付其貨款，
        故無法償付系爭票款等語，資為抗辯。
三、本院之判斷：
  （一）原告主張之上開事實，業據其提出支票及退票理由單各乙紙為證，被告復未
        加以爭執，自堪信原告之主張為真實。
  （二）按票據債務人不得以自己與發票人或執票人之前手間所存抗辯事由對抗執票
        人。但執票人取得票據出於惡意者，不在此限。票據法第十四條定有明文。
        查被告雖辯稱系爭支票乃因支票受款人綠大地國際企業有限公司向其延付貨
        款而開立，事後該公司尚未給付其貨款，故無法償付系爭票款云云，然被告
        上開所辯，顯係其與原告即系爭支票執票人前手間之抗辯事由，而被告又未
        舉證證明原告取得系爭支票係出於惡意，是被告以上開情詞置辯，自不足為
        其得拒絕履行系爭支票債務之論據。次按發票人應照支票文義擔保支票之支
        付。又執票人向支票債務人行使追索權時，得請求自為付款提示日起之利息
        ，如無約定利率者，依年利六釐計算。票據法第一百二十六條、第一百三十
        三條分別定有明文。從而，原告依票據法行使追索權，請求被告給付票款二
        十二萬五千五百一十七元，及自九十年一月五日起至清償日止，按年息百分
        之六計算之利息，洵屬有據，應予准許。
  （三）本件係命清償票據上債務之判決，爰依職權宣告假執行。
四、結論：本件原告之訴為有理由，依民事訴訟法第七十八條、第三百八十九第一項
    第四款，判決如主文。
中      華      民      國    九十      年      六      月    二十一    日
                                  臺灣新竹地法院民事第一庭
~B法      官  王鳳儀
右為正本，係照原本作成。
如對本判決上訴，須於判決送達後廿日內向本院提出上訴狀。
~B法院書記官  彭連喜
中      華      民      國    九十      年      六      月     二十一   日


司法院資訊處製作；財團法人民間司法改革基金會備份。
